【裁判字號】    97,審易,860
【裁判日期】    970704
【裁判案由】    毒品危害防制條例
【裁判全文】
臺灣桃園地方法院宣示判決筆錄         97年度審易字第860號
公  訴  人  臺灣桃園地方法院檢察署檢察官
被      告  甲○○
指定辯護人  本院公設辯護人  林銘宏
上列被告因毒品危害防制條例案件（起訴案號：96年度毒偵字第
4687號、第4994號、96年度偵字第22343 號），於中華民國97年
7 月4 日下午5 時，在本院第十法庭宣示判決，出席職員如下：
          法  官  曾家貽
          書記官  陳淑瓊
法官起立朗讀判決主文、犯罪事實要旨、附記事項、處罰條文，
及告以上訴限制、期間並提出上訴狀之法院，且諭知記載其內容
：
一、主  文：
    甲○○施用第二級毒品，累犯，處有期徒刑陸月。又持有第
    一級毒品，累犯，處有期徒刑肆月，扣案之第一級毒品海洛
    因貳包（合計驗餘毛重零點肆參公克）、第二級毒品甲基安
    非他命貳包（合計驗餘淨重零點玖壹壹柒公克）均沒收銷燬
    之。又持有第一級毒品，累犯，處有期徒刑肆月，扣案之第
    一級毒品海洛因貳拾肆包（合計驗餘淨重貳點柒伍公克，空
    包裝總重伍點參捌公克）均沒收銷燬之。又施用第二級毒品
    ，累犯，處有期徒刑陸月，扣案之第二級毒品甲基安非他命
    肆包（合計驗餘淨重貳點壹貳柒柒公克）均沒收銷燬之，削
    尖吸管壹支、小湯匙壹支、分裝袋貳包、玻璃球壹個、吸食
    器壹組均沒收。應執行有期徒刑壹年伍月，扣案之第一級毒
    品海洛因貳包（合計驗餘毛重零點肆參公克）、第二級毒品
    甲基安非他命貳包（合計驗餘淨重零點玖壹壹柒公克）、第
    一級毒品海洛因貳拾肆包（合計驗餘淨重貳點柒伍公克，空
    包裝總重伍點參捌公克）、第二級毒品甲基安非他命肆包（
    合計驗餘淨重貳點壹貳柒柒公克）均沒收銷燬之，削尖吸管
    壹支、小湯匙壹支、分裝袋貳包、玻璃球壹個、吸食器壹組
    均沒收。
二、犯罪事實要旨：
    甲○○前因公共危險案件，經本院判處有期徒刑2 月確定，
    入監執行後，已於民國94年6 月21日執行完畢；後又因施用
    毒品案件，經本院裁定觀察、勒戒後，因認無繼續施用毒品
    之傾向，於96年6 月13日執行完畢，該次施用毒品犯行，並
    經臺灣桃園地方法院檢察署檢察官以96年度毒偵字第2044號
    為不起訴處分確定。詎其猶不知悛悔，復分別為下列之行為
    ：
  (一)於96年8 月19日上午某時，在桃園縣八德市某友人住處內，
    以置入玻璃球內燒烤之方式，施用第二級毒品甲基安非他命
    1 次。
  (二)於96年8 月20日晚間11時許，受某真實姓名年籍不詳、綽號
    「靜宜」之成年女性友人所託，代其至桃園縣桃園市○○路
    陽明公園旁，向某真實姓名年籍不詳、綽號「阿生」之成年
    男子，取得第一級毒品海洛因2 包及第二級毒品甲基安非他
    命2 包，而非法持有之。嗣於翌（21）日凌晨1 時16分許，
    在桃園縣桃園市○○街199 巷4 號樓梯口為警查獲，並扣得
    第一級毒品海洛因2 包（驗餘毛重0.43公克）、第二級毒品
    甲基安非他命2 包（驗餘淨重0.9117公克）。
  (三)於96年9 月1 日某時，分別以每包新臺幣500 元之代價，向
    某真實姓名年籍不詳、綽號「阿生」之成年男子，購得第一
    級毒品海洛因24包而非法持有之；復於翌（2） 日早上某時
    ，在其桃園縣大溪鎮○○路○段336 巷15號住處內，以置入
    玻璃球內燒烤之方式，施用第二級毒品甲基安非他命1 次，
    嗣於同日中午12時許，在前揭住處內為警查獲，並扣得第一
    級毒品海洛因24包（合計驗餘淨重2.75公克，空包裝總重5.
    38公克）、第二級毒品甲基安非他命4 包（驗餘淨重2.1277
    公克），及被告所有供施用第二級毒品所用之削尖吸管1 支
    、小湯匙1 支、分裝袋2 包、玻璃球1 個、吸食器1 組。
三、附記事項：
    前揭犯罪事實(二)中，甲○○以一行為同時持有第一級毒品海
    洛因及第二級毒品甲基安非他命，為想像競合犯，應從一重
    之毒品危害防制條例第11條第1 項之持有第一級毒品罪處斷
    。
四、處罰條文：
    毒品危害防制條例第10條第2 項、第11條第1 項、第2 項、
    第18條第1 項前段，刑法第11條、第55條、第47條第1 項、
    第51條第5 款、第38條第1 項第2 款。
五、協商判決除有刑事訴訟法第455 條之4 第1 項第1 款於本訊
    問程序終結前，被告撤銷協商合意或檢察官撤回協商聲請者
    ；第2 款被告協商之意思非出於自由意志者；第4 款被告所
    犯之罪非第455 條之2 第1 項所定得以協商判決者；第6 款
    被告有其他較重之裁判上一罪之犯罪事實者；第7 款法院認
    應諭知免刑或免訴、不受理者情形之一，及違反同條第2 項
    「法院應於協商合意範圍內為判決；法院為協商判決所科之
    刑，以宣告緩刑或2 年以下有期徒刑、拘役或罰金為限」之
    規定者外，不得上訴。
六、如有前項得上訴之情形者，得自收受判決送達後10日內，向
    本院提出上訴書狀，上訴於第二審法院。
中    華    民    國    97    年    7     月    4     日
                        刑事庭    法  官  曾家貽
                                  書記官  陳淑瓊
以上正本證明與原本無異。
                                  書記官  陳淑瓊
中    華    民    國    97    年    7     月    4     日
附錄本案論罪科刑依據之法條：
毒品危害防制條例第10條
施用第一級毒品者，處6 月以上5 年以下有期徒刑。
施用第二級毒品者，處3 年以下有期徒刑。
毒品危害防制條例第11條
持有第一級毒品者，處3 年以下有期徒刑、拘役或新臺幣5 萬元
以下罰金。
持有第二級毒品者，處2 年以下有期徒刑、拘役或新臺幣3 萬元
以下罰金。


司法院資訊處製作；財團法人民間司法改革基金會備份。
